臺灣桃園地方法院刑事判決　　　　　　　93年度易字第1063號
公　訴　人　台灣桃園地方法院檢察署檢察官
被　　　告　甲○○　男　39歲.
　　　　　　　　　　　一樓
指定辯護人　乙○○　本院公設辯護人
上列被告因竊盜案件，經檢察官提起公訴（93年度偵字第10936
號），本院判決如下：
    主  文
甲○○攜帶兇器竊盜，處有期徒刑柒月，扣案如附表之工具壹批
均沒收之。又攜帶兇器竊盜未遂，因脫免逮捕，而當場施以強暴
，處有期徒刑年柒月，扣案之一字起子壹把沒收。應執行有期
徒刑年拾月，扣案如附表之工具壹批及一字起子壹把均沒收。
    事  實
一、甲○○於民國93年7 月9 日上午8 時30分許，在桃園縣觀音
    鄉○○路42號民眾服務站旁停車場內，見戊○○所有之Z6-9
    767 號自用小客車停放於該處，竟意圖為自己不法之所有，
    持自備客觀上具有危險性可為兇器之活動板手、十字起子等
    附表所示之工具，破壞前開自用小客車左前車門之車門鎖而
    進入車內行竊，於前座置物箱內竊得新台幣（下同）140 元
    後，適為車主戊○○所發現，戊○○遂要求甲○○交出上開
    所竊得之物品並賠償左前車門鎖之修理費用，甲○○交出所
    竊得之物品後，為與戊○○商討車門鎖之賠償事宜，遂同意
    由戊○○將其載往戊○○之工作地點，抵達該處後，甲○○
    仍無法提出賠償費用，戊○○之同事主動報警處理，始查獲
    上情，並扣得附表所示之工具一批。又於93年9 月10 上 午
    10時30分許，在桃園縣桃園市○○路87巷1 之4 號前，另行
    起意，意圖為自己不法之所有，持自備客觀上具有危險性可
    為兇器之一字起子撬開丙○○所有停放於該處，車牌號碼WR
    -4600 號之自用小客車車門並入內行竊之際，遭丙○○之妻
    丁○○發覺，甲○○即跳出前揭自用小客車外亟欲離開現場
    ，丁○○立即呼叫丙○○，並與丙○○二人分別抓住甲○○
    之左、右手臂欲制止甲○○離開，甲○○當場為脫免逮捕，
    右手持上揭一字起子向丙○○之腹部作刺擊二次之動作，未
    刺中丙○○，甲○○右手順勢轉動而劃傷丙○○，致丙○○
    右手第4 指擦傷（傷害部分，未據告訴），丙○○與丁○○
    合力制服甲○○後，即通知警方至現場處理，始查獲上情。
二、案經桃園縣政府警察局大園分局暨桃園分局報請台灣桃園地
    方法院檢察署檢察官偵查起訴。
    理  由
一、訊據被告甲○○矢口否認前揭犯罪事實，辯稱伊均是在上述
    二車輛停放地點附近小便，而分別遭被害人戊○○、丁○○
    及丙○○誤認為小偷，係被害人戊○○要求伊賠償車門鎖的
    費用，伊才隨被害人戊○○上車，伊沒有偷被害人戊○○車
    內的東西，扣案之工具一批係伊平常隨身攜帶工作用的工具
    ，另伊也沒有拿一字起子刺傷被害人丙○○，被害人丙○○
    的傷勢是在拉扯的過程中，擦到牆壁才受傷云云。經查：
    被告於93年7 月9 日上午8 時30分許，在桃園縣觀音鄉○○
    路42號民眾服務站旁停車場內，以工具毀損戊○○所有之Z6
    -9767 號自用小客車之左前車門鎖，並進入車內竊取戊○○
    所有之140 元之事實，業經證人即被害人戊○○於偵查及本
    院審理時具結證述綦詳，果被告前開所辯係於停車場附近小
    便，而遭證人戊○○誤認為小偷並要求車門鎖之損害賠償云
    云屬實，則衡諸常情，被告應係於現場與證人戊○○據理力
    爭，抑或通知警方至現場處理，當無隨同證人戊○○上車之
    必要，再據證人戊○○於本院審理時所稱「（審判長問：你
    是為了賠償的事情，才把被告載到第二現場找你同事，而不
    是為了報警？）是，且報警是我同事主動去報警的。」、「
    （審判長問：既然他東西跟錢都還你了，為何不就算了？）
    因為我發現我的車門鎖壞了，請求他賠我，因為他沒有辦法
    賠我，我就載他到第二現場，請同事幫忙。」等語（參本院
    93年12月9 日審判筆錄第8 、9 頁），更可足證被告隨同證
    人戊○○上車之原因係為商討賠償事宜，若被告無毀損車門
    鎖之行為，又為何要與證人商討賠償事宜，凡此種種，顯見
    被告前開辯解與常情有違，而證人戊○○與被告素無怨隙，
    當無設詞誣陷之情，故證人戊○○之證言應屬可採，此外復
    有贓物領據1 份、現場查獲照片4 紙及扣案之工具一批附卷
    可稽，此部分事證明確，被告攜帶兇器竊盜之犯行洵堪認定
    。另證人丁○○於本院審理時具結證述「（檢察官問：可
    否把當時看到被告之後的情況描述一下？）我看到被告時，
    他是從車上跳下來，我先喊小偷，他看了我一眼，然後要逃
    跑，我跟我先生兩個人要抓住他，他一直想要跑，頭一次我
    們抓到他的時候，我們有問他，你在我們車子做什麼，他回
    答說在那邊尿尿，我就問他，你為何在我車上尿尿，一問完
    他又掙脫，我們又上前要去抓他，這時候上前要抓他的時候
    ，就發現他的右手有壹支起子，我們要抓住他的手，但是他
    的手一直在那邊動，這時候我先生的手被弄受傷，被告邊掙
    脫邊要求我們不要報警，路邊鄰居有看到我們在抓他，所以
    他們幫我們報警，等到警察來的時候，他才停止掙脫。」、
    「（審判長問：你說抓住被告的手，被告的手一直轉來轉去
    ，到底是什麼意思？）我先生抓住被告右手肘以上部位的時
    候，被告的右下臂有往前向我先生肚子的方向做兩次刺的動
    作，做完這兩次刺的動作，再轉動他的手，我先生是在他手
    轉動的時候，我看到我先生的手流血。」等語（參本院93年
    12 月9日審判筆錄），與證人丙○○所證稱「（審判長問：
    證人當時情況？）當時我在停機車，聽到我老婆喊小偷，趕
    快把車停好，衝過去，我老婆就問他，你在車上幹什麼，他
    說他在車上尿尿，我老婆問他在車上尿尿做什麼，他不回答
    就跑，我們追了二、三步後抓住他，我老婆還是問他在車上
    做什麼，他沒有回答就把我們掙脫跑掉，我們再追二、三步
    之後，我跟我老婆跑到他前面去堵住他，與被告面對面，這
    時候我伸手去抓他右手上臂，這時候我抓他上臂時，看到被
    告手上有東西，他拿東西往我肚子的方向刺了兩下，我抓住
    他手的手臂，順勢滑到他手腕處，要制止他，這時候他手臂
    轉動，在這時候我的手被劃傷。」等節大致相符，並有證人
    丙○○之診斷證明書1 份、現場照片4 幀及扣案之一字起子
    1 把附卷可資佐證，被告上開辯稱不足可採，被告於攜帶兇
    器竊盜未遂之際，為脫免逮捕，而對被害人丙○○施以強暴
    ，其加重準強盜未遂之行為事證明確，犯行堪以認定。
二、按刑法第329 條所規定之以強盜論者，即以強盜罪相當條文
    處罰之意，並非專以第328 條第1 項之強盜罪論，故第330
    條所謂犯強盜罪，不僅指自始犯強盜罪者而言，即依第329
    條以強盜論者，亦包括之，如此項準強盜有第321 條第1 項
    各款情形之一，自應依第330 條論處，並有最高法院25年上
    字第6626號、42年臺上字第523 號著有判例意旨可資參照。
    又按所謂兇器，其種類並無限制，凡客觀上足對人之生命、
    身體、安全構成威脅，具有危險性之兇器均屬之，且祇須行
    竊時攜帶此種具有危險性之兇器為已足，並不以攜帶之初有
    行兇之意圖為必要，最高法院79年台上字第5253號判例意旨
    參照。查本件被告甲○○前後2 次行竊所攜帶之如附表之工
    具1 批及一字起子1 支，均屬金屬製品，質地堅硬而型尖，
    此有照片二幀在卷可稽（參93年度偵字第10936 號卷第13頁
    上方照片及93年度偵字第14371 卷第18頁），客觀上足以危
    害他人生命、身體之安全，自屬兇器無疑。被告持如附表所
    示之工具1 批破壞被害人戊○○所有之自用小客車車門鎖而
    進入車內竊得140 元之行為，核其所為，係犯刑法第321 條
    第1 項第3 款之加重竊盜罪。又被告攜帶上開一字起子1 把
    ，進入丙○○所有之WR-4600 號之自用小客車入內行竊，尚
    未竊得財物即遭被害人丁○○及丙○○發覺，而當場為脫免
    逮捕而持上開一字起子向被害人丙○○腹部作刺擊二次之動
    作並傷害被害人丙○○而施以強暴，核其所為，係另犯刑法
    第330 條第2 項、第1 項之攜帶兇器準強盜未遂罪。被告就
    進入被害人丙○○車內行竊未遂，為脫免逮捕而對被害人丙○○施以強暴部分，係犯攜帶兇器準強盜未遂罪，公訴意旨
    認應依加重竊盜未遂罪處斷，尚有未洽，惟竊盜之基本事實
    相同，爰依法變更起訴法條，併予敘明。被告所犯上開二罪
    ，犯意各別，罪名不同，應分論併罰之。又被告就行竊被害
    人丙○○部分，雖已著手攜帶兇器竊盜行為之實施，惟未生
    竊得財物之結果，因之其攜帶兇器準強盜犯行亦尚屬未遂，
    爰依刑法第二十六條前段規定，按既遂犯之刑度，減輕其刑
    。爰審酌被告犯罪之目的、動機、手段，犯罪所生之損害，
    及犯後飾詞狡辯，顯見並無悔改之意等一切情狀，分別量處
    如主文所示之刑，並定其應執行之刑。扣案如附表之工具1
    批，為被告所有，業經被告陳明在卷，且為被告犯罪所用之
    物，應依刑法第38條第1 項第2 款之規定宣告沒收。又扣案
    之一字起子1 支，據證人丙○○、丁○○所陳，係被告持之
    用以行竊之物，被告辯稱非屬伊所有云云，應不足採，故亦
    應依刑法第38條第1 項第2 款之規定宣告沒收。
三、據上論結，應依刑事訴訟法第299 條第1 項前段、第300 條
    ，刑法第321 條第1 項第3 款、第330 條第2 項、第1 項、
    第26條前段、第51條第5 款、第38條第1 項第2 款，判決如
    主文。
本案經檢察官張啟聰到庭執行職務
中　　華　　民　　國　　94　　年　　1 　　月　　31　　日
                  刑事第五庭    審判長法　官　潘政宏
                                      法  官  邱滋杉
                                      法  官  周炳全
以上正本證明與原本無異。
如不服本判決，應於送達後10日內，向本院提出上訴狀。
                                      書記官  陳夏施
中　　華　　民　　國　　94　　年　　2 　　月　　21　　日
附表
 ┌─────────┬──┬─────────┬──┐
 │  工  具  名  稱  │數量│  工  具  名  稱  │數量│
 ├─────────┼──┼─────────┼──┤
 │活動板手          │1支 │剪刀              │1把 │
 ├─────────┼──┼─────────┼──┤
 │固定板手          │2支 │活動夾鉗          │1支 │
 ├─────────┼──┼─────────┼──┤
 │套筒              │1支 │小嘴鉗            │1支 │
 ├─────────┼──┼─────────┼──┤
 │十字起子          │4支 │尖嘴鉗子          │1支 │
 ├─────────┼──┼─────────┼──┤
 │一字起子          │1支 │自製鐵勾          │1支 │
 └─────────┴──┴─────────┴──┘
附錄本件論罪科刑法條全文
中華民國刑法第321條
犯竊盜罪而有左列情形之一者，處六月以上、五年以下有期徒刑
：
一  於夜間侵入住宅或有人居住之建築物、船艦或隱匿其內而犯
    之者。
二  毀越門扇、牆垣或其他安全設備而犯之者。
三  攜帶兇器而犯之者。
四  結夥三人以上而犯之者。
五  乘火災、水災或其他災害之際而犯之者。
六  在車站或埠頭而犯之者。
前項之未遂犯罰之。
中華民國刑法第330條
犯強盜罪而有第三百二十一條第一項各款情形之一者，處七年以
上有期徒刑。
前項之未遂犯罰之。
中華民國刑法第329條
(準強盜罪)
竊盜或搶奪，因防護贓物、脫免逮捕或湮滅罪證，而當場施以強
暴脅迫者，以強盜論。
